臺灣板橋地方法院刑事裁定　　　　　　 100年度聲字第2163號
聲　請　人　臺灣板橋地方法院檢察署檢察官
上列聲請人因被告吳惠旭違反毒品危害防制條例案件（九十九年
度毒偵字第八一九一號），經檢察官聲請單獨宣告沒收違禁物（
一百年度聲沒字第三五七號），本院裁定如下：
    主      文
聲請駁回。
    理      由
一、聲請意旨略以：本件由臺北縣（現改制為新北市）政府警察
    局板橋分局於民國九十九年十月二十六日下午八時許，在臺
    北縣板橋市（現改制為新北市板橋區○○○街十巷四十八弄
    六十五號，查獲被告吳惠旭涉嫌施用第二級毒品安非他命犯
    行，業經臺灣板橋地方法院檢察署檢察官於九十九年十二月
    十八日以九十九年度毒偵字第八一九一號為不起訴處分確定
    ，惟扣案之第二級毒品安非他命一包（驗餘淨重○．○二○
    八公克），屬毒品危害防制條例第十八條第一項前段所規定
    之違禁物，有交通部民用航空局航空醫務中心出具之航藥鑑
    字第○九九七一一一號毒品鑑定書一紙附卷足參，依刑法第
    四十條第二項及毒品危害防制條例第十八條第一項前段規定
    ，聲請法院裁定沒收銷燬之。
二、按查獲之第二級毒品，不問屬於犯人與否，沒收銷燬之，毒
    品危害防制條例第十八條第一項前段定有明文。又違禁物得
    單獨宣告沒收，刑法第四十條第二項亦有明文。又其未經裁
    判沒收者，應由檢察官聲請法院以裁定沒收之，此有司法院
    十八年院字第六十七號、三十年院字第二一六九號解釋可資
    參照。
三、經查，被告吳惠旭於九十九年十月二十六日下午八時許，為
    警在臺北縣板橋市○○街十巷四十八弄六十五號，查獲涉犯
    施用第二級毒品甲基安非他命犯行，並扣得安非他命一包、
    吸食器一組，惟經警採集其尿液送檢驗結果，呈安非他命類
    陰性反應，有臺灣檢驗科技股份有限公司九十九年十一月十
    一日濫用藥物檢驗報告一紙在卷足憑，又據證人陳富國於偵
    查中證稱上開扣案毒品甲基安非他命一包及吸食器一組為其
    所有，而認被告辯稱無施用毒品乙節，確屬可信，此外，復
    查無其他積極證據足資證明被告涉有施用毒品之犯行，應認
    其罪嫌不足，業經臺灣板橋地方法院檢察署檢察官於九十九
    年十二月十八日以九十九年度毒偵字第八一九一號為不起訴
    處分確定，有上開不起訴處分書一份附卷可按；又扣案之白
    色透明結晶一包（驗餘淨重○．○二○八公克），經檢出甲
    基安非他命成分，有交通部民用航空局航空醫務中心九十九
    年十一月十九日航藥鑑字第○九九七一一一號毒品鑑定書一
    紙（見九十九年度毒偵字第八一九一號偵卷第三十六頁）附
    卷可考，扣案之物係屬違禁物之第二級毒品甲基安非他命應
    堪認定，惟上開扣案毒品前經該署檢察官偵查並起訴，認係
    陳富國所有而涉犯持有第二級毒品罪嫌，嗣經本院以一百年
    度簡字第一九六二號判決判處拘役五十日，並依毒品危害防
    制條例第十八條第一項前段規定，同時宣告扣案之上開毒品
    甲基安非他命一包沒收銷燬之，有上開判決書一份在卷可按
    。從而，聲請人就上開業經宣告沒收銷燬之甲基安非他命一
    包，再為聲請沒收銷燬，於法尚有未合，本院自無再為重複
    宣告沒收銷燬之必要，是聲請人本件聲請難以准許，應予駁
    回，爰依刑事訴訟法第二百二十條，裁定如主文所示。
中    華    民    國   100    年    5     月    31    日
                     臺灣板橋地方法院刑事第十五庭
                             法  官  王綽光
以上正本證明與原本無異。
如不服本裁定，應於送達後五日內向本院提出抗告狀。
                             書記官  許清秋
中    華    民    國   100    年    6     月    7     日